【裁判字號】    89,易,2592
【裁判日期】    900326
【裁判案由】    傷害
【裁判全文】
臺灣臺南地方法院刑事判決                        八十九年度易字第二五九二號
    公  訴  人  臺灣台南地方法院檢察署檢察官
    被      告  乙○○
    選任辯護人  李孟哲
                郭淑慧
右列被告因傷害案件，經檢察官提起公訴（八十九年度偵字第三五二五號），本院判
決如左：
    主  文
乙○○連續傷害人之身體，處有期徒刑參月，如易科罰金，以佰元折算壹日。
    事  實
一、乙○○與甲○○原係男女朋友關係，二人常因甲○○行蹤交代不清而迭生爭執，
    詎乙○○竟基於傷害他人身體之概括犯意，自八十八年十月間某日起至十一月二
    十日止，先後於如附表編號一至七所示之時、地，徒手強拉甲○○雙臂，將甲○
    ○猛力拉回房門內或互毆臉部，致甲○○於如附表編號一至編號四均受有手臂瘀
    青、雙手瘀青、手背瘀青等傷害，如附表編號五至編號七則受有臉部擦傷及手部
    瘀傷等傷害。
二、案經告訴人甲○○訴由台灣台南地方法院檢察署檢察官偵查起訴。
    理  由
一、訊據被告乙○○固坦承有於如附表編號一、二之時、地毆打告訴人甲○○成傷之
    事實，然矢口否認有於如附表編號三至編號七傷害甲○○之犯行，辯稱：伊並沒
    有打她云云。惟查：右揭事實，業據告訴人指訴綦詳，並據其提出台北市立陽明
    醫院診斷證明書貳紙及台灣省立台北醫院診斷證明書乙份在卷可憑，且此參酌被
    告亦於審理時自承：雖然伊有動手打她，但都是因為伊常常找不到她，她又說不
    出原因，於是就爭吵，並互毆臉頰，拉她手臂。編號三地點是甲○○的家，她是
    自願上伊的車；編號四是因為她一直求伊帶她去很多地方，所以伊才開車一直繞
    ；，編號五、六、七都是她先打伊臉頰，伊就打她一個臉頰乙節（參見九十年一
    月十七日訊問筆錄）互核相符，況衡諸常情，男女雙方於交往時，因一方佔有欲
    較強，常過度約束他方之自由，導致他方心生不滿欲離去時，另一方則不肯罷手
    ，而強拉他方手臂，此亦與常情無違，是本件事證明確，被告前揭連續傷害犯行
    ，堪以認定，應予依法論科。
二、核被告乙○○所為，係犯刑法第二百七十七條第一項之傷害罪。又被告先後七次
    傷害犯行，時間緊接，犯罪構成要件相同，顯均係基於概括之犯意反覆為之，應
    依連續犯之規定論以一罪並加重其刑。爰審酌被告犯罪動機、犯罪手段及告訴人
    所受傷害及犯後態度等一切情狀，量處如主文所示之刑，並諭知易科罰金之折算
    標準。
據上論斷，應依刑事訴訟法第二百九十九條第一項前段，刑法第五十六條、第二百七
十七條第一項、第四十一條，罰金罰鍰提高標準條例第一條前段、第二條，判決如主
文。
本案經檢察官陳慧玲到庭執行職務。
中      華      民      國      九十      年      三    月    二十六    日
                                  臺灣臺南地方法院刑事第三庭
                                          法  官  謝家宜
右正本證明與原本無異。
如不服本判決，應於判決送達後十日內，向本院提出上訴狀。
                                          書記官  魏芝雯
中      華      民      國      九十      年      三    月    二十六    日
附錄法條：
中華民國刑法第二百七十七條第一項
傷害人之身體或健康者，處三年以下有期徒刑、拘役或一千元以下罰金。


司法院資訊處製作；財團法人民間司法改革基金會備份。
